臺灣宜蘭地方法院行政訴訟裁定
110年度監簡字第26號
原      告  李柏翰    現於法務部○○○○○○○執行中
上列原告請求撤銷假釋處分事件，本院裁定如下：
    主      文
原告之訴駁回。
訴訟費用新臺幣壹仟元由原告負擔。
    理      由
一、按查受假釋人對於法務部撤銷假釋之處分，於民國109年7月
    15日監獄行刑法第134條修正施行前，不得直接聲明不服，
    僅得就檢察官關於假釋撤銷後執行殘刑之指揮，依刑事訴訟
    法第 484條規定向普通法院刑事庭聲明異議；前開監獄行刑
    法第 134條修正施行後，依同條規定，受刑人對於撤銷假釋
    之處分不服，經依同法提起復審而不服其決定，或提起復審
    逾2個月不為決定或延長復審決定期間逾2個月不為決定者，
    應向監獄所在地或執行保護管束地之地方法院行政訴訟庭提
    起撤銷訴訟，大法官會議釋字第796號解釋理由書就不服撤
    銷假釋之救濟程序已有明文。次按受刑人對於前條廢止假釋
    及第118條不予許可假釋之處分，如有不服，得於收受處分
    書之翌日起10日內向法務部提起復審；受刑人對於廢止假釋
    、不予許可假釋或撤銷假釋之處分不服，經依本法提起復審
    而不服其決定，或提起復審逾二個月不為決定或延長復審決
    定期間逾二個月不為決定者，應向監獄所在地或執行保護管
    束地之地方法院行政訴訟庭提起撤銷訴訟，監獄行刑法第12
    1條第1項、第134條第1項分別定有明文。又按原告之訴，有
    下列各款情形之一者，行政法院應以裁定駁回之。但其情形
     可以補正者，審判長應定期間先命補正：....十、起訴不
    合程式或不備其他要件者，行政訴訟法第107條第1項第10款
    亦有明文。故對於法務部撤銷假釋之決定提起撤銷訴訟時，
    須以經過合法復審為其前提要件，是未經復審程序者，對之
    求為撤銷，則非法之所許，自應以裁定駁回之。
二、經查，本件原告雖不服其受有法務部矯正署109年8月31日法
    矯署教決字第10901074900號函，以被告於假釋中更犯毒品
    罪經判處徒刑確定，而撤銷假釋處分，並提出該函為證（見
    本院卷第21頁），然查原告對於其上開所受撤銷假釋之處分
    不服，並未依法提起復審，此為原告具狀自承（見本院卷第
    33頁）。原告雖稱並未收悉撤銷假釋處分書等語，惟查，法
    務部矯正署前曾於110年5月17日以法矯署教決字第11001049
    190號函，檢送載明救濟方法教示之法務部矯正署109年8月3
    1日法矯署教決字第10901074900號撤銷假釋處分函影本予原
    告，並業據原告於起訴時提出為證據，有該函及其附件可參
    （見本院卷第19至21頁）。是原告主張未收受撤銷假釋處分
    書，原無足採。且依前揭說明，原告應於收受撤銷假釋處分
    書後，先向法務部矯正署提出復審，待復審決定後，或提起
    復審逾二個月不為決定；或延長復審決定期間逾二個月不為
    決定時，始得向監獄所在地之地方法院行政訴訟庭提起撤銷
    訴訟。是依首揭監獄行刑法第121條第1項、第134條第1項之
    規定，原告逕行提起本件行政訴訟，其訴難認為合法，應予
    駁回。
三、依行政訴訟法第236條、第107條第1項第10款、第104條、民
    事訴訟法第95條、第78條，裁定如主文。 
中　　華　　民　　國　　110 　年　　11　　月　　22　　日
                  行政訴訟庭　法　官　謝佩玲
以上正本係照原本作成。
如不服本裁定，應於送達後10日內向本院提出抗告狀（須按他造
人數附繕本）。
中　　華　　民　　國　　110 　年　　11　　月　　22　　日
                              書記官　陳建琪